【裁判字號】    98,家聲,132
【裁判日期】    980625
【裁判案由】    遺產管理人管理費用
【裁判全文】
臺灣臺南地方法院家事裁定            98年度家聲字第132號
聲  請  人  財政部國有財產局臺灣南區辦事處臺南分處
法定代理人  乙○○
上聲請人聲請酌定遺產管理人報酬事件，本院裁定如下：
    主      文
聲請人財政部國有財產局臺灣南區辦事處臺南分處得請求代為管
理被繼承人甲○○遺產之報酬合計為新臺幣壹拾壹萬陸仟壹佰陸
拾貳元。
聲請程序費用由被繼承人甲○○之遺產負擔。
    理      由
一、本件聲請意旨略以：聲請人經鈞院97年度財管字第102號暨
    97年度家抗字第120號民事裁定選任為被繼承人甲○○之遺
    產管理人確定，聲請人即盡遺產管理人之職責，依民法第
    1179 條之規定搜尋其遺產，得知其遺有坐落於台南市○○
    區○○段、天后段及台南縣永康市○○段等共13筆土地及未
    保存登記建物2筆，業經債權人馬來西亞商富析資產管理股
    份有限公司聲請鈞院民事執行處97年度執字第29380號給付
    票款強制執行事件查封拍賣。本遺產管理案件，被繼承人雖
    遺有土地及建物，惟其遺產中並無現金，致聲請人之管理報
    酬無從獲償，現其債權人已聲請鈞院民事執行處拍賣被繼承
    人遺產，聲請人就管理職務之報酬依法得以參與分配，確有
    請求裁定遺產管理人報酬之實益及必要。依民法第1183條規
    定，遺產管理人得請求報酬，其數額由親屬會議按其勞力及
    其與被繼承人之關係酌定之。惟被繼承人並無親屬會議可資
    酌定報酬數額，茲依財政部訂頒「代管無人承認繼承遺產作
    業要點」第14點第(3)款規定，管理報酬，應依民法第1183條
    規定，聲請法院酌定，並請優先分配，其請求標準，不得低
    於孳息收入部分10分之3及遺產現值100分之1。經查被繼承
    人遺產總計新台幣 (下同)11,616,196 元。其上揭土地及建
    物之總值係依據鈞院民事執行處97年度執字第29380號給付
    票款強制執行事件不動產鑑價成果及房屋稅課稅現值；因而
    ，管理報酬按遺產價值100分之1計為116,162元。
二、經查：聲請人主張之上開事實，業據其提出本院97年度財管
    字第102號裁定、97年度家抗字第120號裁定、遺產管理人報
    酬計算表、本院民事執行處民國98年3月31日97年度執祥字
    第29380號通知所附不動產估價報告書影本為證，復經本院
    依職權調取上開卷宗核閱無誤，堪認為實在，則被繼承人之
    遺產合計11,616,196元，聲請人依100分之1之數額請求116,
    162元之報酬，核屬相當，於法尚無不合，應予准許。
三、依非訟事件法第157條，裁定如主文。
中    華    民    國    98    年    6     月    25    日
                  家事法庭法  官  林富郎
以上正本證明與原本無異。
如不服本裁定應於送達後10日內向本院提出抗告狀（附具繕本）
，並應繳納抗告費新台幣1000元。
中    華    民    國    98    年    6     月    25    日
                          書記官  劉毓如


司法院資訊處製作；財團法人民間司法改革基金會備份。
